臺灣板橋地方法院刑事判決　　　　　　　　　　　　　九十一年度易字第九二五號
　　公　訴　人　臺灣板橋地方法院檢察署檢察官
　　被　　　告　甲○○
右列被告因違反毒品危害防制條例案件，經檢察官提起公訴（九十一年度毒偵字第二
八八號）暨併案審理（九十年度毒偵字第二八五一號），本院判決如左：
    主  文
甲○○連續施用第二級毒品，處有期徒刑捌月。扣案第二級毒品安非他命（淨重拾貳
點玖零公克、驗餘淨重拾貳點捌肆公克）沒收銷燬之。扣案吸食器壹組沒收。
    事  實
一、甲○○前因施用第二級毒品，經本院以八十九年度毒聲字第二四九號裁定送觀察
    、勒戒後，認無繼續施用毒品傾向，由臺灣板橋地方法院檢察署檢察官以八十八
    年度毒偵字第二七九三號、八十九年度毒偵字第九一一號為不起訴處分確定後，
    復因施用第二級毒品，除經本院以八十九年度毒聲字第五五０三號裁定送觀察、
    勒戒後，認有繼續施用毒品之傾向，由本院以八十九年度毒聲字第五七九三號裁
    定令入戒治處所施以強制戒治一年，後經本院以九十年度毒聲字第一二八七號裁
    定停止戒治，所餘戒治期間付保護管束，於九十年四月二十日（起訴書誤載為九
    十年四月二日）交付保護管束出所（其嗣經撤銷停止戒治，於九十年九月九日續
    以強制戒治，九十一年二月二十五日戒治期滿）外，其二犯施用第二級毒品安非
    他命之犯行，並經臺灣板橋地方法院檢察署檢察官於八十九年十月十一日以八十
    九年度毒偵字第五四七七、六一八０號聲請簡易判決處刑，嗣於九十年九月二十
    八日，經本院以九十年度易字第二四四七號號判處有期徒刑四月，臺灣板橋地方
    法院檢察署檢察官於九十年十月二十二日提起上訴，經臺灣高等法院於九十年十
    二月十二日以九十年度上易字第三九五三號，改判有期徒刑六月確定（甲○○現
    於臺灣臺北監獄執行中）。詎料，甲○○於前揭交付保護管束期間，又另行起意
    ，於九十年四月二十日起至同年七月七日止，在臺北縣連城高爾夫球場停車場及
    其位於臺北縣土城市○○街二十三巷八號三樓之住處等地，以將安非他命置於玻
    璃球內燒烤後吸食煙氣之方式，平均一天施用第二級毒品安非他命一至二次，而
    連續施用第二級毒品安非他命多次，經臺灣板橋地方法院檢察署觀護人室於九十
    年五月九日，通知甲○○至臺灣板橋地方法院檢察署採尿送驗呈安非他命陽性反
    應，及九十年七月八日上午十一時三十分許，在臺北縣中和市○○街三十四號前
    ，由警臨檢，自甲○○身上扣得第二級毒品安非他命（淨重十二點九０公克、驗
    餘淨重十二點八四公克）及其所有供施用第二級毒品安非他命所用之吸食器一組
    ，並經採尿送驗，亦呈安非他命陽性反應，而查知上情。
二、案經臺灣板橋地方法院檢察署觀護人室、臺北縣警察局中和分局報請臺灣板橋地
    方法院檢察署檢察官偵查起訴暨併案審理。
    理  由
一、訊據被告甲○○對右揭犯罪事實坦承不諱，其於九十年五月九日，在臺灣板橋地
    方檢察署採尿，經送昭信科技顧問股份有限公司以酵素免疫分析法及氣相層析質
    譜儀分析法檢驗結果，呈安非他命陽性反應，有該公司九十年五月十五日濫用藥
    物陽性檢體檢驗報告一紙附卷可稽；而被告於九十年七月八日為警查獲採尿送驗
    ，經昭信科技顧問股份有限公司以酵素免疫分析法及氣相層析質譜儀檢驗結果，
    呈安非他命陽性反應，有該公司九十年八月二日濫用藥物陽性檢體檢驗報告一紙
    附卷可考；至扣案之白色粉末（淨重十二點九０公克、驗餘淨重十二點八四公克
    ），經本院送請內政部警政署刑事警察局鑑定結果，檢出第二級毒品甲基安非他
    命成分，亦有該局出具之九十一年六月四日刑鑑0000000000號鑑驗通
    知書在卷足佐，此外，並有被告所有供施用第二級毒品安非他命所用之吸食器一
    組扣案可憑，堪信被告自白與事實相符，又其前因施用第二級毒品，經本院以八
    十九年度毒聲字第二四九號裁定送觀察、勒戒後，認無繼續施用毒品傾向，由臺
    灣板橋地方法院檢察署檢察官以八十八年度毒偵字第二七九三號、八十九年度毒
    偵字第九一一號為不起訴處分確定後，復因施用第二級毒品，除經本院以八十九
    年度毒聲字第五五０三號裁定送觀察、勒戒後，認有繼續施用毒品之傾向，由本
    院以八十九年度毒聲字第五七九三號裁定令入戒治處所施以強制戒治一年，後經
    本院以九十年度毒聲字第一二八七號裁定停止戒治，所餘戒治期間付保護管束，
    於九十年四月二十日交付保護管束出所外，其二犯施用第二級毒品安非他命之犯
    行，並經臺灣板橋地方法院檢察署檢察官於八十九年十月十一日以八十九年度毒
    偵字第五四七七、六一八０號聲請簡易判決處刑，嗣於九十年九月二十八日，經
    本院以九十年度易字第二四四七號號判處有期徒刑四月，臺灣板橋地方法院檢察
    署檢察官於九十年十月二十二日提起上訴，經臺灣高等法院於九十年十二月十二
    日以九十年度上易字第三九五三號，改判有期徒刑六月確定等情，有上開不起訴
    處分書、判決書、臺灣高等法院被告全國前案紀錄表及臺灣高等法院檢察署刑案
    紀錄簡覆表可稽，其三犯施用毒品罪，事證明確，犯行堪以認定。
二、核被告甲○○所為，係犯毒品危害防制條例第十條第二項之施用第二級毒品罪，
    其施用毒品前之持有毒品行為，應為施用之高度行為所吸收，不另論罪，至其先
    後多次施用第二級毒品犯行，時間密接、犯罪構成要件相同，顯係基於概括犯意
    為之，應依連續犯規定論以一罪，並加重其刑；至被告自九十年四月二十日起至
    同年五月九日經臺灣板橋地方法院檢察署觀護人室採尿前九十六小時內止及自經
    該署觀護人室採尿後起至同年七月七日止，多次施用第二級毒品安非他命犯行部
    分，雖未據公訴人起訴，惟該部分犯行既與公訴人已經提起公訴並經本院認定有
    罪部分，具有連續犯之裁判上一罪關係，為起訴效力所及，本院自得併與審酌，
    附此敘明。爰審酌被告所犯限於自殘，尚未對社會造成重大危害，且犯後坦承犯
    行等一切情狀，量處如主文所示之刑，以示儆懲。扣案之安非他命（淨重十二點
    九０公克、驗餘淨重十二點八四公克），為毒品危害防制條例第二條第二項第二
    款所列之第二級毒品，應依毒品危害防制條例第十八條第一項前段規定沒收銷燬
    之。至扣案之吸食器一組，為被告所有並供本案犯罪所用之物，業經被告供陳在
    卷（見本院九十一年七月十九日審判筆錄）應依刑法第三十八條第一項第二款宣
    告沒收。
據上論斷，應依刑事訴訟法第二百九十九條第一項前段，毒品危害防制條例第十條第
二項、第十八條第一項前段，刑法第十一條前段、第五十六條、第三十八條第一項第
二款，判決如主文。
本案經檢察官馬中琍到庭執行職務。
中      華      民      國    九十一    年      七      月    三十一    日
                                  臺灣板橋地方法院刑事第六庭
                                      審判長法  官  張谷輔
                                            法  官  彭全曄
                                            法  官  陳明偉
右正本證明與原本無異。
如不服本判決，應於判決送達後十日內，向本院提出上訴狀。
                                            書記官  呂妍旻
中      華      民      國    九十一    年      七      月    三十一    日
